臺灣基隆地方法院刑事判決　　　　　　　　　　　　　九十三年度訴字第四一０號
　　公　訴　人　臺灣基隆地方法院檢察署檢察官
　　被　　　告　戊○○　男　四.
　　　　　　　　己○○　男　四.
右列被告因竊盜等案件，經檢察官提起公訴（九十三年度偵字第一一七三號），本院
合議庭評議由受命法官獨任以簡式審判程序進行審理，並判決如左：
    主      文
戊○○意圖為自己不法之所有，而侵占對於業務上所持有之物，處有期徒刑捌月；又
行使偽造私文書，足以生損害於他人，處有期徒刑捌月，遠傳電信股份有限公司易付
卡客戶資料卡上偽造之「羅生發」署押壹枚，沒收；又共同連續攜帶兇器竊盜，處有
期徒刑拾月，扣案之螺絲起子貳支及扳手壹把，均沒收。應執行有期徒刑貳年，遠傳
電信股份有限公司易付卡客戶資料卡上偽造之「羅生發」署押壹枚及扣案之螺絲起子
貳支、扳手壹個，均沒收。
己○○共同攜帶兇器竊盜，處有期徒刑捌月，扣案之螺絲起子貳支及扳手壹把，均沒
收。
    事      實
一、緣戊○○於民國九十年十月間，係受僱於甲○○所經營之萬達搬家公司，擔任萬
    達搬家公司司機乙職，為從事業務之人。乃戊○○於九十年十月十二日上午七時
    三十分許之任職期間內，竟萌生為自己不法所有之意圖，趁其駕駛甲○○所有之
    ＰＫ─一０二０號自小貨車前往臺北縣淡水鎮○○路七十五號前為公司客戶乙○○、楊雅雯搬運家俱之機會，以變易持有為所有之意思，將乙○○所有交其託運
    如附表所示之物及楊雅雯所有交其託運之不詳傢俱悉數侵吞入己，未依約將上開
    物品運送至指定地點，並將乙○○所有如附表編號一至四所示之物，載運至臺北
    市○○街之不詳舊貨商，以新臺幣（下同）一萬六千元之價格換價花用；再將其
    餘物品棄置在臺北縣八里山區某處；至前揭ＰＫ─一０二０號自小貨車，則經戊○○駛往臺北縣中興橋停車場停放後通知甲○○自行前往取回。嗣則因甲○○、
    乙○○分別報警偵辦，員警始循線查知上情；乃戊○○於犯案後，竟屢傳不到，
    而經臺灣基隆地方法院檢察署發佈通緝。
二、緣戊○○因故而結識羅生發，嗣戊○○並因應允代羅生發應徵工作，而於九十二
    年八月十日，在臺北縣樹林市鎮○街六十九號之「明興眼鏡行」，取得羅生發所
    交付之羅生發
    自己通緝犯之身份曝光，乃萌生以羅生發名義申辦行動電話門號以撥接使用之念
    ，並基於行使偽造私文書之故意，於九十二年九月一日，在臺北市○○路之「７
    ─」太原門市便利商店，出示前揭羅生發之
    填寫遠傳電信股份有限公司易付卡客戶資料卡乙張（易付卡門號為：00000
    00000號），並在申請人簽章欄處偽簽「羅生發」署名乙枚（起訴書誤繕為
    二枚），以此方式偽造羅生發之署押並偽造私文書，足以生損害於羅生發，再提
    交與不知情之店員以行使，使不知情之店員將上開資料卡回傳與遠傳電信股份有
    限公司，而開通已經付足一定金額之0000000000易付卡門號供戊○○
    使用。
三、戊○○復基於意圖為自己不法所有之概括犯意，或獨自，或與己○○基於犯意之
    聯絡，分別於下列時、地，連續為竊盜犯行，嗣則為警循線查獲，並扣得戊○○
    所有，供竊盜所用之螺絲起子二支及扳手乙把：
  (一)九十三年一月二十日下午六時三十分許，戊○○本與林正德、丙○○在臺北縣萬
    里鄉○○村○○路一五八號之「尚介親卡拉ＯＫ」共同歡唱；乃戊○○見佳億交
    通企業有限公司所有，由丙○○使用，而停放在「尚介親卡拉ＯＫ」前之二Ｍ─
    六二六號營業用小客車汽車鑰匙並未拔下，遂萌生為自己不法所有之意圖，擅自
    將上開車輛駛離現場以供己使用，以此方式竊取上開車輛及丙○○置放在該車內
    之現金一千餘元、駕駛執照、執業登記證得逞；嗣前揭車輛因車行至臺北縣萬里
    鄉野柳村核二廠停車場時，因故拋錨而不能行駛，戊○○遂將該車棄置該地，並
    於取走車內之現金一千餘元、丙○○駕駛執照及執業登記證後，將現金一千餘元
    花用一空，再將丙○○駕駛執照及執業登記證隨手棄置在基隆市警察局第四分局
    附近之不詳菜市場而滅失。
  (二)九十三年六月八日上午十二時許，戊○○本擬以徒手方式，拆卸刻正由丁○○管
    領，位在基隆市○○路一五四號之基隆港務局宿舍之紗窗及紗門以換價花用，然
    因該紗窗、紗門均係以螺絲固著，戊○○無從著手拆卸；戊○○輾轉反思，乃於
    翌日（九日）上午八點多許，再度攜帶自備之客觀上足以致人死傷之螺絲起子二
    支及扳手一把前往上址，並電請其胞弟己○○前往現場幫忙，而與己○○共同以
    螺絲起子竊取鋁窗二十四扇、紗窗三扇後，拆卸分裝至自備塑膠袋內，移置於自
    己實力支配下而竊盜得手。惟其二人仍未及將之搬離現場，旋為巡邏員警查覺而
    當場逮捕，並扣得戊○○所有之螺絲起子二支及扳手乙把。
四、案經被害人甲○○、乙○○告訴暨臺北縣警察局淡水分局、臺北縣警察局金山分
    局、基隆市警察局第二分局分別報請臺灣基隆地方法院檢察署檢察官偵查起訴後
    ，本院合議庭評議由受命法官獨任以簡式審判程序進行審理。
    理      由
壹、程序事項
    查本件被告戊○○、己○○所犯者非為死刑、無期徒刑、最輕本刑為三年以上有
    期徒刑之罪或高等法院管轄第一審案件，其於準備程序進行中，先就被訴事實為
    有罪之陳述，經告知其簡式審判程序之旨，並聽取公訴人之意見後，本院業已依
    刑事訴訟法第二百七十三條之一第一項之規定，裁定由受命法官獨任以簡式審判
    程序進行本案之審理。
貳、實體事項
一、左列證據足以證明被告戊○○、己○○有如事實欄所載之犯行：
  (一)事實一之部分：
  1.被告戊○○之自白。
  2.告訴人甲○○之指述。
  3.告訴人乙○○之指述。
  4.證人吳賜福之證述。
  5.卷附告訴人乙○○出具之物品清冊二紙。
  6.卷附之和解書二紙。
  7.卷附之臺北縣警察局蘆洲分局受理刑事案件報案三聯單乙紙。
  (二)事實二之部分：
  1.被告戊○○之自白。
  2.被害人羅生發之指述。
  3.證人林正德之證述。
  4.證人丙○○之證述。
  5.卷附0000000000號易付卡門號之申請人資料暨遠傳電信股份有限公司
    易付卡客戶資料卡乙件。
  (三)事實三之(一)部分：
  1.被告戊○○之自白。
  2.被害人丙○○之指述。
  3.證人林正德之證述。
  4.證人羅生發之證述。
  5.卷附之臺北縣政府警察局車輛遺失電腦輸入單乙紙。
  6.卷附之車籍作業系統查詢認可資料、車輛失竊作業新增車輛認可資料、車輛失竊
    作業查獲車輛認可資料各乙件。
  7.卷附之贓物認領保管收據乙只。
  8.卷附0000000000號易付卡門號之申請人資料暨遠傳電信股份有限公司
    易付卡客戶資料卡乙件。
  (四)事實三之(二)部分：
  1.被告戊○○之自白。
  2.被告己○○之自白。
  3.被害人丁○○之指述。
  4.卷附之贓物認領保管收據乙紙。
  5.卷附之現場照片九幀。
  6.扣案之螺絲起子二支及扳手乙把。
二、法律適用及刑之酌科、加、減：
    核被告戊○○所為，係犯刑法第三百三十六條第二項之業務侵占罪、第二百十六
    條、第二百十條之行使偽造私文書罪、第三百二十一條第一項第三款、第三百二
    十條第一項之攜帶兇器竊盜罪；核被告己○○之所為，係犯刑法第三百二十一條
    第一項第三款之攜帶兇器竊盜罪。查被告戊○○與己○○就右揭事實三之(二)部分
    所載，均有犯意之聯絡及行為之分擔，皆為共同正犯。被告戊○○偽造私文書復
    持以行使，其偽造私文書之低度行為應為高度之行使行為所吸收；又被告戊○○
    偽造「羅生發」署名之行為，為偽造私文書之部分行為，均不另論罪。被告戊○○前後二次竊盜犯行，時間緊接，手法相類，所犯復係構成要件相同之罪名，顯
    係基於概括犯意而反覆為之，為連續犯，應依刑法第五十六條之規定，論以一罪
    並加重其刑。被告戊○○所犯上開三罪間，犯意各別，行為互殊，應予分論併罰
    。本院審酌被告二人因一時貪念致罹本件，其犯罪之目的、手段，又被告戊○○
    如事實一所載之業務侵占犯行，破壞其與告訴人甲○○間之信賴關係，又如事實
    二所載之行使偽造私文書犯行，對交易秩序及被害人羅生發所可能造成之危害，
    及被告二人如事實三所載之竊盜犯行之角色分工等一切情狀，分別量處如主文所
    示之刑，以示懲儆，併就被告戊○○之部分，定其應執行之刑。遠傳電信股份有
    限公司易付卡客戶資料卡上偽造之「羅生發」署押乙枚，不問屬於犯人與否，均
    應依刑法第二百十九條之規定，宣告沒收；又扣案之螺絲起子二支及扳手乙把，
    為被告戊○○所有，供與被告己○○共犯如事實三之(二)所載之竊盜犯行所用，此
    業據被告戊○○敘明在卷，爰依刑法第三十八條第一項第二款之規定，併為宣告
    沒收。
據上論斷，應依刑事訴訟法第二百七十三條之一第一項、第二百九十九條第一項、第
三百十條之二、第四百五十四條第一項，刑法第二十八條、第五十六條、第三百二十
一條第一項第三款、第三百二十條第一項、第二百十六條、第二百十條、第三百三十
六條第二項、第二百十九條、第三十八條第一項第二款、第五十一條第五款，罰金罰
鍰提高標準條例第一條前段，判決如主文。
本案經檢察官王亞樵到庭執行職務。
中      華      民      國      九十三      年      七      月  三十    日
                                臺灣基隆地方法院刑事第四庭
                                    法  官    王  慧  惠
右正本證明與原本無異。
對於本件判決如有不服，應於收受送達後十日內，向本院提出上訴書狀，上訴於臺灣
高等法院，並按他造當事人之人數附具繕本。
                                    書記官    王  月  娥
中      華      民      國      九十三      年      七      月  三十    日
附錄論罪法條：
中華民國刑法第二百一十條：
偽造、變造私文書，足以生損害於公眾或他人者，處五年以下有期徒刑。
中華民國刑法第二百一十六條：
行使第二百十條至第二百十五條之文書者，依偽造、變造文書或登載不實事項或使登
載不實事項之規定處斷。
中華民國刑法第三百二十條第一項：
意圖為自己或第三人不法之所有，而竊取他人之動產者，為竊盜罪，處五年以下有期
徒刑、拘役或五百元以下罰金。
中華民國刑法第三百二十一條第一項第三款：
犯竊盜罪而有左列情形之一者，處六月以上、五年以下有期徒刑：
三  攜帶兇器而犯之者。
中華民國刑法第三百三十六條第二項：
對於業務上所持有之物，犯前條第一項之罪者，處六月以上五年以下有期徒刑，得併
科三千元以下罰金。
附表：
┌───┬─────────────────┬─────┐
│編  號│損    失    物    品    名    稱  │數      量│
├───┼─────────────────┼─────┤
│    │五十吋電視（ＴＯＳＨＩＢＡ　ＣＴ九│一      臺│
│      │一五五型）                        │          │
├───┼─────────────────┼─────┤
│    │九噸分離式冷氣機（ＮＡＴＩＯＮＡＬ│一      臺│
│      │　Ｃ八０二一─四五型）            │          │
├───┼─────────────────┼─────┤
│    │大型二門冰箱                      │一      臺│
├───┼─────────────────┼─────┤
│    │全自動單槽洗衣機                  │一      臺│
├───┼─────────────────┼─────┤
│    │白色置物架                        │一      個│
├───┼─────────────────┼─────┤
│    │書櫃                              │一      個│
├───┼─────────────────┼─────┤
│    │鞋櫃                              │一      個│
├───┼─────────────────┼─────┤
│    │棉被                              │二    大袋│
├───┼─────────────────┼─────┤
│    │衣物                              │七大整理箱│
├───┼─────────────────┼─────┤
│    │文件整理盒                        │三      個│
├───┼─────────────────┼─────┤
│    │燙馬                              │一      個│
├───┼─────────────────┼─────┤
│    │果汁機                            │一      臺│
├───┼─────────────────┼─────┤
│    │榨汁機                            │一      臺│
├───┼─────────────────┼─────┤
│    │音響                              │一      臺│
├───┼─────────────────┼─────┤
│    │雜物：衣物、鍋、碗、衣架等        │二    大籃│
├───┼─────────────────┼─────┤
│    │衣物、床被單、棉被、玻璃藝術品、人│十一  大箱│
│      │像、文具用品、玩具等              │          │
├───┼─────────────────┼─────┤
│    │手提袋                            │三      個│
└───┴─────────────────┴─────┘
